# 이 지 은 | Ji-Eun LEE (Jina)

Info.

- 생년월일 1994.11.08
- 전화번호 +82 10-3714-0984
- 전자우편 easyeun46@gmail.com

## **Career Objective**



## " 안녕하세요 -

💻 인간 Display 패널, 이지은입니다. "

2022년, Data의 현 주소는 공공의 정책입안을 위한 분석을 필두로, 민간에서도 정량데이터에 대한 니즈가 급증하며 크고 작은 의사결정에 데이터가 활용되고 있습니다.

저는 사람들에게 TV를 볼 수 있게하는 Display 패널 처럼,

데이터 분석이 필요한 사용자들이 보다 선명하고 뚜렷한 insight를 도출할 수 있도록

## 사람과 데이터를 잇는 연결통로.

즉, 인간 Display 패널이 되고싶습니다.

## Introduction

### "데이터를 들여다보고 움직이게하는 빅데이터 기획자"

비즈니스를 잘 이해하고 사용자에게 더 나은 가치를 제공하는 과정은 많은 리소스가 필요하며 각각 이해관계자들의 의사결정이 필요합니다.

그러나 대게 이러한 의사결정이 이루어지는 방식은 경험에 근거한 레퍼런스 추정값으로 진행되는 경우가 많습니다.

물론, 레퍼런스 추정도 경험이라는 속성으로 이루어진 데이터라 볼 수 있지만, 보통은 정량화되어 있지않습니다.

그렇기에 저는, 의사결정을 함에 있어서

- '해봤더니 <del>그럴것이다'는</del> 상상을 지양하도록.
- '이번에도<del>비슷하겠다'는</del> 망상을 하지않도록.

무엇을 왜 분석할 것인지(What & Why) 정량화된 데이터로 오브젝트를 이해하고.

우리의 기능과 사용자 요구사항의 데이터적 밸런스를 찾아 움직이게 만드는 것을 최우선 백로그로 삼고있습니다.

즉. 기술적 가능성과 비즈니스적인 가치에만 얽매이는 것이 아닌

"세상을 향해, 우리가 만든 '핵심가치'를 제안하고

우리의 의도에, 사용자와 시장이 함께 반응하는 데이터 분석을 지향합니다."

Skills	Data Analysis	
	<ul> <li>Python</li> </ul>	• SPSS
	• MySQL	Google Analytics
	• SAS	• Tableau
	• R	• QGIS

Tools Project Tools Design Tools

- Confluence
- GitHub
- JIRA
- Slack
- Trello

- Figma
- Tableau
- Inventor
- SketchUp

## Certificate

#### 2022.07.01

- 데이터아키텍처준전문가 (DAsP)
  - 051000514, 한국데이터산업진흥원

### 2022.06.11

- Google Analytics. Individual Qualification
  - 116147955, Google

#### 2015.07.24

- Microsoft Office Specialist MASTER 2010
  - wakmX-FM6e, Microsoft

## 2014.08.22

- 사회조사분석사2급
  - 14202032634K, 한국산업인력공단

# B2B/B2C Projects



코로나19, 인구이동 등 지역/경제 사회 현상 분석
 Google 급상승 앱 1위, 위치기반 서비스 대상 수상
 B2B 플랫폼 1건, B2C 플랫폼 2건

**왜곡 없는 데이터 분석**으로

**팩트**를 **충실**하게 전달하여, **인사이트**를 **발굴**하는 데이터분석가입니다.

## ■ [B2B] 유동인구 데이터 기반 지역 경제/사회 현상 분석

선임 | DataLab 팀 (Project Manager)

2018.09 - 2020.06 | DataLab

- KNN 부산경남대표방송 인구이동 데이터 시각화 및 키워드 분석
  - 전국 전입/전출 데이터 통계 분석,연도별 유입/유출 지역 데이터 시각화인구이동 관련 키워드 분석 및 시각화 언론 영상 보도
  - [언론영상] 2020.05.05 KNN 3D로 보는 인구의 생명학, 인구이
     동
- COVID-19 부산지역 유동인구 피해 규모 분석
  - 부산 시내 행정구역별 유동인구 감소 추이 분석 데이터 제공 업종별 유동인구 감소 추이 분석 데이터 제공 인구이동 관련 키워드 분석 및 시각화 언론 영상 보도

### ■ [B2B/B2C] 위치기반 리워드 플랫폼 "ZEROGO"

선임 | DataLab 팀 (Product Leader)

뷰

2018.09 - 2019.08 | ZEROGO 사업부

- 실시간 방문 유도형 위치 기반 리워드 서비스 데이터 분석
  - 실시간 유저 방문 장소 확인 알고리즘 분류 검수 방문/앱사용 패턴 분석을 통한 어뷰징 유저 발굴 Wi-Fi Fingerprint in/out 판별 모델 기반 방문 분석 사용자 다음 방문 장소 추천 시스템 알고리즘 개발

[특허등록] 주 거주공간 클러스터링 방법 [특허등록] 와이파이 신호 기반 기준신호 자동 업데이트 방법

 [언론보도] 2019.10.02 이투데이, 실내 위치측위 기술 개발 인 터뷰

## ■ [B2C] 실시간 유동인구 분석 플랫폼 "ZEROWEB"

사원 | DataLab 팀

2018.04 - 2018.09 ZEROWEB 사업부

- 실시간 유동인구 데이터 기반 상권분석 서비스
  - 전국 10,000 장소 유동인구 데이터 분류 및 관리
     100만 Pol 장소 등록 데이터 개별 검수 및 카테고리 설계
     Wi-Fi Fingerprint Pol 장소 등록 데이터 정제, 아웃소싱 관리 앱 내 체류시간, 유입경로, 실시간 유동인구 데이터 기획
     유동인구 데이터 현장 실측 기반 정확도 분석(보정값 추출)

## R&D Projects



증기부, 과기정통부, 국토부, 산자부 기업배정 연구비 총 63억 8400만원 집행

명확한 분석 목표를 가지고 데이터 기반의 최우선 전략으로, 프로젝트 성공률을 높이는 데이터기획자입니다.

### ■ 공공조달 연계 실증·사업화 지원 R&D

**과학기술정보통신부** │ 한국연구재단[NRF] 2022.04 │ 9억 6000만원

- 다중 도플러 신호와 IoT 디바이스 기반의 홀몸노인, 1인가구라이프 로그/일상수행능력(ADL)분석 및 인공지능 원격 케어 시스템 개발
  - 담당 역할: Dpm (Data Project Manager)
     1인가구(시니어 포함) IoT 센서 기반 라이프로그 알고리즘 분류

- IoT 센서 기반 움직임 감지 데이터 & 시니어 케어 서비스 융합 설계
- - 사업계획서 작성 (90page)
  - 공공조달형 R&D 연구개발 모델 발굴
  - 1인가구/시니어 관련 공공조달 현황 분석
  - 사전 조사에 근거한 정량 데이터 수치 모델링
- △[링크] 2022.04.28 한국연구재단 선정결과 공고

## ■ 국토교통기술사업화지원 R&D

**국토교통부** | 국토교통과학기술진흥원[KAIA] 2021.04 | 33억 4000만원

- 스마트시티 수요에 대응한 oneM2M 국제표준 유동인구 플랫폼 개 발
  - 담당 역할 : PL (Product Leader)
    - 스마트시티통합운영센터 & 유동인구 서비스 시나리오 설계
    - 실내외 유동인구 서비스를 위한 IoT 센서 데이터 연동 기법 개 발
  - - 사업계획서 작성(69page)
    - 시장판매형 R&D 연구개발 모델 사전 데이터 조사
    - 사전 조사 결과에 근거한 연구·인증계획 설계
    - 연구노트/진도보고서 작성(196page)
    - [MAC] Wi-Fi ProbeRequest RandomMac 데이터 분류 연구 수행
    - [MAC] Wi-Fi, Bluetooth Real/RandomMac 데이터 분류 연구 수행
    - [TTA] 스마트시티 통합 플랫폼 인증 시나리오 설계
    - [특허] '유동인구 분석 서비스 제공 방법' 출원(발명)
  - ○[언론보도] 2021.04.06. 오후 7:57 머니투데이

### ■ 중소기업기술혁신개발 R&D

**중소벤처기업부** | 중소기업기술정보진흥원[TIPA]

2020.06 | 7억 5.000만원

- 재난 안전을 위한, 인빌딩 유동인구 계측 IoT 센서 융합 및 대시보드 구축
  - 담당 역할 : Dpm (Data Project Manager)
    - 재난안전 대비 실내 방문객 데이터 분석 시각화 대시보드 설계
    - 대시보드 & IoT 센서 연동 데이터 테이블 정의
  - 사업계획서 작성(24page)
    - 시장확대형 R&D 연구개발 모델 사전 조사
    - 연구개발기술 발굴 및 연구 계획 설계
    - 연구노트/진도/최종보고서 작성 (218page)
    - [WiFi] RSSI 환경변수에 의한 공간 계측 데이터 자동 보정기 법 개발
    - [특허등록] 'LoRa 통신 기반의 유동인구 계측 무선 장치' 작성
    - [실용실안] '분해 조립 및 설치가 용이한 입출입 인원 계측용 장치' 개발
    - [논문] 'Counting People Walking Through Doorway using Easy-to-Install IR Infrared Sensors' 작성
  - △[링크] 국토교통부 스마트시티 솔루션 마켓

## B<sub>2</sub>G **Projects**



🧼 중앙 및 지방행정기관 5곳 기업배정 사업비 41억 2,686만원 집행 위치정보 데이터 기반 인사이트 보고서 작성 13건 612 page

사용자 눈높이에 맞춘 데이터 해석으로 인사이트를 제공하고. 그들의 **의사결정에 힘을 실어주는** 데이터분석가입니다.

#### ■ 스마트시티 챌린지 본사업

**국토교통부** | 부산광역시 컨소시엄

2021.05 | 29억 5,410만원(총사업비:300억)

• 교통약자, 일부 구간에만 한정되어있던 배리어프리존 적용 대상 지 역 확대

- 담당 역할 : 참여기업 Dpm (Data Project Manager)
  - 주관기관(1): 부산광역시청
  - 수행기관(2): 부산정보산업진흥원, 부산테크노파크
  - 참여기업(7): 제로웹, 닷, 플럭시티, 엔컴, 이유, 가티, BNK
  - 협력기관(6): 부산교통공사, 부산시설공단, 도로교통공단, 부산복지개발원, 부산장애인총연합회, 부산시각장애인복지연 합회
- 。 부산 지하철 전역사 WiFi BLE 기반 실내 위치 측위 기법 설계
  - 실내 내비게이션 컨소시엄(제로웹,닷,플럭시티) 스키마 설계
- △[언론보도] 2021-08-20 08:00 이투데이

## ■ 시민 체감형 스마트시티 서비스구축

부산광역시청 | 부산정보산업진흥원(BIPA)

2021.03 | 2,000만원

- 영화의전당 IoT 장비 설치, 유동인구 데이터 수집 및 대시보드를 통한 실시간 현황 개발
  - 담당 역할 : Dpm (Data Project Manager)
    - 입출입 영상 분석 알고리즘 현장 테스트
    - 출입 카운팅 경우의 수 분류 및 데이터 정확도 분석
  - 사업신청서 작성(8page)
    - 영화의전당 야외광장/더블콘/도서관 유동인구 센서 설치 시나 리오 작성
    - [API] WiFi 무선신호 기반 유동인구 분석 커스터마이징 개발
    - [YOLO] 3D AI 이미지 프로세싱 기반 유동인구 분석 개발
    - [Diango] BIFF 실시간 유동인구 분석 대시보드 설계
  - △[링크] 영화의전당 실시간 유동인구 대시보드

#### ■ 부산 IoT 기업 서비스 홍보존 구축 지원 사업

**부산광역시청** │ 부산정보산업진흥원(BIPA)

2020.07 | 1,000만원

- 유동인구 분석 기술 홍보관 구축 및 운영
  - 담당 역할 : Dpm (Data Project Manager)

- - 사업신청서 작성(8page)
  - 부산시 스마트시티 홍보관 부스 구축
  - 홍보용 터치 대시보드 프론트 로그 설계
  - 홍보용 3D 애니메이션 영상 설계

## ■ 5G기반 디지털트윈 공공선도 사업

과학기술정보통신부 | 정보통신산업진흥원(NIPA)

2020.04 | 7억 (총사업비:196억)

- 5G/디지털트윈을 활용한 지자체 및 국방 다중이용 건축물 시설안전 대응 통합관리체계 구축
  - 담당 역할 : 참여기업 Dpm (Data Project Manager)
    - 주관기관(1): 광주광역시청
    - 참여기관(2): 대구광역시청, 육군사관학교
    - 참여기업(6): 제로웹, 아리안, 더퍼스트아이씨티, 데이터스트 림즈, 스마트제어계측, 조인트리
    - 협력기관(1): KT
  - - 사업계획서 작성 (326page)
    - 유동인구 데이터 전송 시스템 스키마 설계
    - 5G 기반 실시간 유동인구 서비스 내 디지털트윈 UI/UX 설계
    - 각 건물별 유동인구 데이터 분석 알고리즘 설계
    - 광주광역시(9): 사직/산수/무등도서관, 문화예술회관, 국악당, 일가정양립지원본부, 제2시립요양병원, 김치타운 현장실사 및 유동인구 센서 데이터 알고리즘 설계
    - 대구광역시(8): 대구도시철도공사, 문양차량기지, 동천역, 매 천역, 매천시장역, 팔달역, 명덕역, 청라언덕역 현장실사 및 유 동인구 센서 데이터 알고리즘 설계
    - 육군사관학교(8) : 육사박물관, 육사병원, 생도회관, 생도식당, 교훈탑, 양지관, 행정사무소, 근무지원단 현장실사 및 유동인구 센서 데이터 알고리즘 설계
  - △[언론보도] 2020.04.02. 오후 4:46 파이낸셜뉴스

### ■ 공주시, 겨울공주군밤축제 유동인구 데이터 기반 성과 분석

공주시청 | 관광과

2020.01

- 공주시 대표 겨울공주군밤축제 유동인구 데이터 성과 분석
  - 담당 역할 : Dpm (Data Project Manager)
  - 。 축제 장소 IoT 센서 구축
    - 일자별 유동인구, 유입지역, 체류시간 분석을 위한 로우데이터 가공
    - 성별, 연령별 방문객 비율 분석
    - 유동인구 데이터 및 축제 환경 SWOT 분석을 통한 향후 개선 방안 제언
    - 유동인구 데이터 분석 보고서 작성(공주시 성과분석 보고회 활용)
  - [언론보도] 2020.02.14 군밤축제 성과, 아시아기자협회

#### ■ 해운대구, 전통·재래시장 빅데이터 상권 분석 과제

**해운대구청** | 기획조정실(기획부)

2019.11 | 2,000만원

- 해운대 반여, 반송, 재송시장 현대화사업에 따른 유동인구 성과 분석
  - 담당 역할 : Dpm (Data Project Manager)
  - ∘ 제안요청서(RFP) 작성(15page)
    - 전통시장 IoT 센서 구축
    - 일자별 유동인구, 유입지역, 체류시간 분석을 위한 로우데이터 가공
    - 유동인구 데이터 분석 보고서 작성 (362page)

#### ■ 세종시, 실시간 유동인구 측정 설비 및 데이터 허브 구축

세종특별자치시청 | 한국전자통신연구원(ETRI)

2019.09 | 5.000만원

- 세종시 유동인구 수집 데이터 통계 조사
  - 담당 역할 : Dpm (Data Project Manager)
  - 제안요청서(RFP) 작성(36page)
    - 세종시 IoT 센서 구축
    - 조치원 전통시장 IoT 센서 구축
    - 일자별 유동인구, 유입지역, 체류시간 분석을 위한 로우데이터 가공

- 오프라인 환경과 연계한 유동인구 인사이트 보고서 제공
- 유동인구 분석 API 개발
- ETRI 데이터 검수 및 인계
- 유동인구 분석 보고서 총 2부 작성

#### ■ 스마트시티 시범도시 규제 샌드박스 활성화 사업

**국토교통부** | 국토교통과학기술진흥원(KAIA)

2019.09 | 1억 8600만원

- 개인 맞춤형 건강증진을 위한 노년층 전용 스마트 헬스케어 서비스 설계
  - 담당 역할 : Dpm (Data Project Manager)
  - - 사업계획서 작성(40page)
    - 시니어 앱 사용 지속률, 재방문 비율 등 통계 데이터 분석 제공
    - 실증 결과 데이터 분석 제공
    - 중간/최종보고서 작성(82page)
  - △[언론보도] 2019.09.09 오후 16:56 뉴스웍스

# Work Experience

## ■ (주)제로웹 2018.04 - 2022.10 (5년차)

- 2021.11 2022.12
   기업부설연구소 / 책임 연구원
- 2019.09 2021.10
   빅데이터협력사업부 / 선임
- 2018.09 2019.08 Data Lab / 선임
- 2018.04 2018.09 Data Lab / 매니저

#### ■ 2eConsulting

2018.03 - 2018.04
 기술보증기금(KIBO) ISP 중장기정보화전략 수립 / 파견 근무

## **Education**

2013.03 - 2016.02

■ 경성대학교, 정보통계학과

정보통계학 학사(Information Statistics) 학사

# **IP** 2022. 05

■ KCI 등재 논문, "MAC-Address 분류를 통한 Wi-Fi Probe Request 기반 유동인구 분석 방법", 한국정보통신학회

△ [링크] koreaScience Published : 2022.04.30

#### 2022.05

■ 특허 등록, "LoRa 통신 기반의 유동인구 계측 무선 장치", 특허청 특허 기술에 대한 연구, 특허 출원서 작성 및 특허 등록

△ [출원번호] 10-2021-0052438 [등록번호] 10-2398466

## 2021.11

■ 실용신안 출원, "분해 조립 및 설치가 용이한 입출입 인원 계측용 장치", 특허청

발명 기술에 대한 출원서 작성

△ [출원번호] 10-2021-0003389

#### **Etc**

2019.12

■ **대한민국 위치기반 서비스 대상**, 방송통신위원회 실시간 위치기반 리워드 플랫폼 "ZEROGO팀" 수상

<u>△[링크] 2019 대한민국 위치기반 서비스 수상작 모음집</u>

#### 2019.09

■ **스마트시티 융합얼라이언스 플랫폼 분과 회의 주관 기업,** 국토교통부민간기업 주도의 스마트시티 산업 생태계 구축을 위한 결성

## △[링크] 2020.08.06. 국토교통부 얼라이언스 활동현황

#### 2019.12

■ 바르셀로나 스마트시티 엑스포 월드콩그레스 참가, 스페인 스마트시티 시범도시 혁신서비스 해외 홍보 △[언론보도] 2019.10.31. 오후 14:07 머니투데이

#### 2019.11

■ 한-아세안 정상회담 스마트시티 페어 참가, 부산광역시 스마트시티 시범도시 혁신서비스 국내 홍보 △[언론보도] 2019-11-29 오후 14:48 아주경제

#### 2015.12

■ 대학생 통계교육 재능기부 최우수상 수상, 통계교육원 초,중학생 대상 통계교육 재능기부 [언론보도] 2015.05.27 아시아투데이, 재능기부 발대식

#### 2015.07

■ **통계 교육용 패키지 '통그라미' 교육 소개,** 통계교육원/MTN머니투데 이

통그라미 교육, 수학교육 개편 학습용 패캐지 교육 [<u>방송송출] 2015.07 비즈정보쇼 통그라미 교육</u>